臺北高等行政法院判決
                                      99年度簡再字第54號
再審原告  　郭淑珍
訴訟代理人　卓隆燁　會計師
再審被告  　財政部臺北市國稅局
代　表　人　陳金鑑（局長）
上列當事人間綜合所得稅事件，再審原告對於中華民國99年3月
31日本院98年度簡字第785 號判決及中華民國99年6 月10日最高
行政法院99年度裁字第1315號裁定，均以具有行政訴訟法273 條
第1 項第1 款所定再審事由，向最高行政法院提起再審之訴及聲
請再審，其中有關本院98年度簡字785 號判決部分，經最高行政
法院以99年度裁字第3086號裁定移送本院審理，本院判決如下：
    主  文
再審原告之訴駁回。
再審訴訟費用由再審原告負擔。
　　事實及理由
一、事實概要：
    再審原告95年度綜合所得稅結算申報，列報取自永達保險經
    紀人股份有限公司（以下簡稱永達公司）薪資所得新臺幣（
    下同）9,001,725 元，經法務部調查局臺北市調查處（以下
    簡稱臺北市調查處）及再審被告查獲該公司短報原告薪資所
    得408,000 元，再審被告乃歸戶核定再審原告綜合所得總額
    9,625,219 元，補徵應納稅額122,400 元，並按所漏稅額16
    3,200 元處0.5 倍罰鍰81,600元。再審原告不服，申請復查
    ，經再審被告以98年5 月7 日財北國稅法二字第0980214292
    號復查決定駁回其復查之申請。再審原告不服，提起訴願，
    經訴願決定以「原處分（復查決定）關於罰鍰部分撤銷，由
    原處分機關另為處分。其餘訴願駁回。」再審原告仍表不服
    ，遂就再審被告核定95年度其本人取自永達公司薪資所得部
    分，向本院提起行政訴訟。經本院以98年度簡字第785 號判
    決（以下簡稱原確定判決）駁回其訴，再審原告不服，提起
    上訴，經最高行政法院認上訴不合法，以99年度裁字第1315
    號裁定駁回確定在案。再審原告仍不服，就最高行政法院99
    年度裁字第1315號裁定及原確定判決以行政訴訟法第273 條
    第1 項第1 款為由，聲請再審及提起再審之訴，關於就最高
    行政法院99年度裁字第1315號裁定聲請再審部分，經最高行
    政法院以99年度裁字3085號裁定再審之聲請駁回；就原確定
    判決提起再審之部分，經最高行政法院以99年度裁字第3086
    號裁定移送本院審理。
二、兩造聲明：
   （一）再審原告求為判決：
       1.原確定判決廢棄。
       2.訴願決定及原處分（含復查決定）不利於再審原告部
         分均撤銷。
       3.再審訴訟費用由再審被告負擔。
   （二）再審被告求為判決：
       1.駁回再審原告之訴。
       2.再審訴訟費用由再審原告負擔。
三、兩造之爭點：
   （一）再審原告主張之理由：
       1.稅務訴訟之舉證責任分配理論與一般行政訴訟相同，
         即認為在事實不明之情況下，其不利益應歸屬於由該
         事實導出有利之法律效果之訴訟當事人負擔。租稅撤
         銷訴訟之客觀舉證責任，應採法律要件說，即就課稅
         要件事實之存否及課稅標準，稅捐機關應負舉證責任
         ；至租稅之免除、減輕等權利障礙要件事實及權利消
         減要件事實，應由納稅義務人負舉證責任。原確定判
         決任意調整舉證責任，顯違背法令，應予廢棄。
         (1)按「除本法有規定者外，民事訴訟法第277條之規定
           於本節準用之。」及「當事人主張有利於己之事實
           者，就其事實有舉證之責任。但法律別有規定，或
           依其情形顯失公平者，不在此限。」分別為行政訴
           訟法第136條準用民事訴訟法第277條規定，即在事
           實不明之情況下，其不利益應歸屬於由該事實導出
           有利之法律效果之訴訟當事人負擔，易言之，主張
           權利或權限之人，於有疑義時，除法律另有規定外
           ，原則上應就權利發生事實負舉證責任，而否認權
           利或權限之人或主張相反權利之人，對權利之障礙
           、消滅或排除事實，負舉證責任，乃行政訴訟之舉
           證責任分配理論，稅務訴訟繫屬行政訴訟事件，自
           應適用是項舉證責任之分配理論，此參諸最高行政
           法院75年度判字第681 號判決所揭要旨：「具備稅
           法所規定之一定要件者，稅捐稽徵機關始對之有課
           稅處分之機能，主張稅法所規定之法律效果者，應
           就該規定之要件，負舉證責任。從而稅捐稽徵機關
           課徵所得稅，自應就納稅義務人取得所得之事實，
           依職權予以調查。」最高行政法院96年度判字第94
           8 號判決：「是以稅捐稽徵機關依所得稅法第14條
           第1 項第5 類第4 款規定設算租賃所得時，就上訴
           人有將系爭房屋『借與他人使用』之事實，係為其
           課稅要件，即應就上訴人有『借用事實』負舉證之
           責，於其已盡舉證責任後，主張消極事實之上訴人
           ，始應就其主張無借用與他人使用之消極事實負舉
           證責任。」及高雄高等行政法院95年度訴字第1068
           號判決：「惟本件原告否認上情，是關於佳特公司
           是否確有支付陳敦領薪資之事實，即應由主張權利
           發生之一造即被告負舉證責任，方屬適法。」足證
           稅捐請求發生事實係由稅捐稽徵機關負客觀舉證責
           任無疑。
         (2)惟原確定判決稱「況原告亦未能證明系爭車輛租金
           為永達公司經營本業及附屬業務有關之費用。從而
           ，被告認定系爭車輛租金，並非供永達公司經營本
           業及附屬業務所使用，揆諸首揭營業費用認列之相
           關規定及說明，系爭車輛租金支出自不能認係永達
           公司之營業租金費用，被告依實質課稅原則，核認
           本件永達公司借租賃車輛之名義，將扣取原告之系
           爭薪資，改以永達公司租金支出列報，實質上係原
           告之薪資所得，核無不合。」顯與前揭行政訴訟之
           舉證責任分配理論相悖。
         (3)縱應由再審原告舉證系爭車輛之用途者，參諸司法
           院95年9月18日院台廳行一字第0950020772號函釋，
           雖無直接證據足資證明，惟可應用經驗法則，依已
           明確之間接事實推定事實，是依永達公司車輛使用
           辦法第一條規定：「為協助同仁執行業務，特訂本
           辦法。本辦法所指『車輛』係指公務用之租賃車輛
           及公務用之私人車輛。」再審原告為永達公司招攬
           保險業務，依經驗法則，難謂系爭租賃車用途非為
           公務使用。且就該租賃車所發生之油料、修繕及保
           養等費用，均認定屬永達公司經營本業及附屬業務
           有關之費用者，卻就發生該油科、修繕或保養費用
           之主體（系爭公務車）否認非經營本業或附屬業務
           使用，顯違反論理法則。
       2.稅法上所稱之薪資所得，一般係指因僱傭契約所獲致
         之報酬，由於報酬純粹因為服勞務而獲致，勞務提供
         者本身不負工作成敗責任，因此不須提供勞務以外之
         成本來完成工作，即不應將薪酬計算過程中，屬績效
         衡量因素且非屬受僱人實際領受之營業費用涵蓋於受
         僱人之薪資所得中，本件系爭公務車，乃再審原告任
         職永達公司為協助業務員利於執行公司業務推展，規
         定處經理級以上人員或業績較優同仁（業務發（拓）
         展費之使用對象相同）得申請使用及保管公務租賃車
         輛，公務車租金由任職公司支付且屬任職公司營業費
         用，要非屬再審原告薪資所得。原確定判決僅以再審
         原告填具員工還款同意書、匯款265,000元車輛保證金
         至永達公司指定之銀行帳戶、再審原告與和車公司訂
         定之車輛買賣合約書等為由，臆測再審原告實質上為
         系爭車輛之承租人，有違最高行政法院61年判字第70
         號判例：「認定事實，須憑證據，不得出於臆測，此
         項證據法則，自為行政訴訟所適用。」原確定判決顯
         違背法令，應予廢棄。
         (1)按「個人之綜合所得總額，以其全年下列各類所得
           合併計算之：……第三類：薪資所得：凡公、教、
           軍、警、公私事業職工薪資及提供勞務者之所得：
           一、薪資所得之計算，以在職務上或工作上取得之
           各種薪資收入為所得額。二、前項薪資包括：薪金
           、俸給、工資、津貼、歲費、獎金、紅利及各種補
           助費。但為雇主之目的，執行職務而支領之差旅費
           、日支費及加班費不超過規定標準者，及依第4條規
           定免稅之項目，不在此限。」為所得稅法第14條第1
           項第3類第1款及第2款所明定。另按民法第482條「
           稱僱傭者，謂當事人約定，一方於一定或不定之期
           間內為他人服勞務，他方給付報酬之契約。」規定
           ，茲此，前揭所得稅法上所稱之薪資所得，應係指
           因僱傭契約所獲致之報酬，由於該報酬純粹係因為
           服勞務之獲致，勞務提供者本身不負工作成敗責任
           ，因此原則上不須提供勞務以外之成本來完成工作
           ，所得之金錢應全部列為所得，此參諸本院91年度
           訴字第5391號判決：「稅法上所稱之『薪資所得』
           ，一般均是指因『僱傭契約』所獲致之金錢報償，
           由於金錢純粹是因為勞務之提供而獲致，勞務提供
           者本身不負工作成敗責任，因此原則上不須提供勞
           務以外之成本來完成工作，所得之金錢應全部列為
           『所得』。而稅法上之『執行業務所得』則比較近
           似於因『承攬』或『委任』契約所獲致之報酬，由
           於此等報酬之取得，以特定工作完成為必要，除了
           勞務的提供外，還有其他成本之支出，所以所得稅
           法第14條第1 項第2 類明定，在計算執行業務所得
           時，可以扣除『業務所房租或折舊、業務上使用器
           材設備之折舊及修理費，或收取代價提供顧客使用
           之藥品、材料等』成本，同時也可扣除『業務上雇
           用人員之薪資、執行業務之旅費及其他直接必要費
           用』，而以其餘額為所得額。這正是二者之區別。
           也因為上開之差異，執行業務之人因為工作性質之
           獨立性，幾乎不會只有單一之僱主，而領取薪資之
           人有二個以上之僱主反而極為罕見，但這只是一個
           現象的反應，而不應是分辨二者之關鍵性標準。」
           是證。
         (2)次按「保險業務員因為所屬公司招攬保險業務而發
           生之文具用品費、差旅費、郵電費、印刷費及廣告
           費、交際費、訓練費、交通及油料費等，依據現行
           所得稅法規定，其屬保險公司之營業費用者，可由
           保險公司依營利事業所得稅查核準則有關規定檢據
           依費用性質核實列報，不宜約定由保險業務員自行
           吸收或負擔，並併同薪資給付，成為業務員薪資之
           一部分，而由保險公司逕以『薪資支出』科目列支
           。」乃財政部95年6月28日台財稅字第09504063430
           號函釋（下稱財政部95年函釋）所明定。茲此，凡
           屬營利事業之營業費用者，應依所得稅法及營利事
           業所得稅查核準則有關規定檢具憑證列報，換言之
           ，倘支付與業務有關之成本或費用者，應屬僱用人
           之營業費用，非屬受僱人之薪資所得，是符前揭原
           判決法院見解，要難僅以付款人、使用人或（及）
           保管人為保險業務員，而認定屬私人用途，應無疑
           義。此參政府部門公務車亦訂有使用人或（及）保
           管人，惟並未將該公務車認屬私人用途，即明。
         (3)經查本件系爭公務車，乃再審原告之任職公司為協
           助業務員利於執行業務推展，規定處經理級以上人
           員或業績較優同仁（業務發（拓）展費之使用對象
           相同）得申請使用及保管公務租賃車輛，應屬再審
           原告招攬保險業務之必要工具，參酌永達公司負責
           人於95年10月31日調查筆錄中說明：「（永達公司
           訂定『公務車輛使用辦法』供員工以公司名義向汽
           車租賃商租賃汽車，且汽車保證金及每個月支付給
           汽車租賃商之租金，係永達公司員工自行支付及從
           員工薪水中直接扣除，永達公司並沒有支付任何費
           用，為何永達公司會提供公務車租賃方法給員工使
           用，目的為何？）永達公司訂定『公務車輛使用辦
           法』，主要係業務員拓展業務之用，詳細情形要問
           本公司財務部才清楚。」足資說明任職公司租賃車
           輛供公務使用而支付之租金係屬經營必要之成本費
           用。是依前揭財政部95年函釋及原審法院前揭見解
           ，該支出係屬再審原告任職公司之營業費用，自不
           應核認為再審原告之薪資所得。
         (4)惟原確定判決僅以再審原告填具員工還款同意書、
           匯款265,000元車輛保證金至永達公司指定之銀行帳
           戶、再審原告與和車公司訂定之車輛買賣合約書等
           為由，臆測再審原告實質上為系爭車輛之承租人，
           有違最高行政法院61年判字第70號判例：「認定事
           實，須憑證據，不得出於臆測，此項證據法則，自
           為行政訴訟所適用。」謹就誤解之情，說明如下：
           再審原告與永達公司簽訂「員工還款同意書」部
             分：
             經查永達公司負責人於95年10月31日調查筆錄中
             說明：「永達公司租用公務車，租車保證金係由
             員工自行支付，每月租金則從本公司業務拓展費
             用所支付，若員工按績效公司所發給之業務拓展
             費用不足支付時，則由員工薪資中扣除，所以才
             要求員工簽訂『公務車輛申請暨扣薪同意書』及
             『公務車輛租賃附屬契約』等文件。」
           再審原告匯款265,000元車輛保證金至永達公司指
             定之銀行帳戶部分：
             經查永達公司會計副理呂貴琴於97年6月12日訊問
             筆錄中說明：「92年早期是很單純的承租人永達
             公司與出租人間的簽約，後續因為在作業上考量
             ，因為一輛車價值不斐，所以要求員工簽訂連帶
             保證責任，員工需要支付永達公司保證金。」另
             亦要求開立等同全部租金之保證票據作為履約保
             證，係基於風險管理目的，尚不影響永達公司為
             承租人須負擔之義務。
           有關原確定判決所稱違約風險實際由再審原告承
             擔部分：
             原確定判決認定違約風險實際上由再審原告承擔
             ，僅係以保證金及各期租金均由再審原告負擔為
             由，認定再審原告為實際承租人，惟各期租金究
             為永達公司經營事業所應負擔之營業費用，抑或
             再審原告之工作報酬，容有爭議，原確定判決卻
             以系爭項目做為推論之前題，顯違論理法則，其
             推論確實違法。況查永達公司為系爭租賃車輛之
             承租人，違約風險仍係由永達公司負擔相關責任
             ，有公務車輛租賃契約第十條承租人與保管人違
             約之處理約定：「（一）承租人與保管人如違反
             本契約任一約定，不履行或怠於履行本契約之任
             一義務，承租人應無條件給付已到期未付之租金
             及其他應付費用，另保管人繳付懲罰性違約金以
             未到期總額之百分之二十八計算；且出租人需經
             過通知後始可逕行終止該租賃附屬契約並收回租
             賃車輛。（二）承租人應按期給付租金，如有遲
             延之情況，應自租金應付日起至清償日止，按年
             率百分之二十計付遲延利息外，並逐日按每百元
             五分計付違約金予出租人。（三）租賃期滿前，
             承租人要求提前終止該租賃附屬契約時，應於一
             個月前以書面通知出租人，承租人應無條件付清
             已到期未付租金及其他應付費用，保管人負擔未
             到期租金總額之百分之二十八違約金為折舊補償
             。」即實際發生違約時，永達公司仍應依該租賃
             契約負擔相關責任，縱再審原告為租賃車輛之連
             帶保證人，亦未免除承租人永達公司之契約責任
             ，此觀諸最高法院45年臺上字第1426號判例：「
             保證債務之所謂連帶，係指保證人與主債務人負
             同一債務，對於債權人各負全部給付之責任者而
             言，此就民法第272條第1項規定連帶債務之文義
             參照觀之甚明。故連帶保證與普通保證不同，縱
             使無民法第746條所揭之情形，亦不得主張同法第
             745條關於檢索抗辯之權利。」益證。至永達公司
             要求再審原告提供保證金，係基於風險管理所為
             之措施，且因實際使用人為再審原告，故將部分
             風險移轉予實際使用之保管人，無違反一般經驗
             法則，亦不因此而使再審原告成為實際承租人。
       3.基於行政權與司法權分立之國家一般通例，行政官署
         對於司法機關所為已定事項應以之為既判事項，原確
         定判決未依職權審酌臺灣臺北地方法院檢察署（以下
         簡稱臺北地檢署）檢察官偵查事證及其不起訴處分書
         之認定，僅以該不起訴書被告非再審原告為由，認定
         不能拘束本案，即逕予判決駁回，違反最高行政法院
         32年判字第18號判例及司法院釋字第392 號，顯屬適
         用法規錯誤，有行政訴訟法第273 條第1 項第1 款「
         適用法規顯有錯誤」之再審事由，應予廢棄。
         (1)本件永達公司負責人是否藉公務車租賃協助公務車
           保管人逃漏綜合所得稅，臺北市調查處扣押相關物
           品及詢問後，認為應行移送偵查，遂以96年1月9日
           肆字第09643004590號移送書，將案件移送臺北地檢
           署偵查。
         (2)臺北地檢署96年度偵字第2347號偵查後，以「永達
           公司業務人員傭酬，已包含所有業務拓展費用，全
           額列入薪資所得而非執行業務所得，因招攬保險業
           務而發生之業務發展費用理應列報公司營業費用，
           永達公司自業務人員薪資中調整，亦即車輛租金由
           員工傭酬中扣除，由租賃車商提供租金發票向永達
           公司請款，由永達公司統一支付車輛租金。難認被
           告有因此而使員工薪資名目減少而幫助該等員工逃
           漏個人綜合所得稅情事」而為不起訴處分。此與永
           達公司對再審原告等業務同仁採利潤中心之薪酬制
           度結算薪資所得方式一致。足證臺北地檢署檢察官
           係依財政部95年函釋規定：「保險業務員因為所屬
           公司招攬保險業務而發生之文具用品費、差旅費、
           郵電費、印刷費及廣告費、交際費、訓練費、交通
           及油料費等，依據現行所得稅法規定，其屬保險公
           司之營業費用者，可由保險公司依營利事業所得稅
           查核準則有關規定檢據依費用性質核實列報，不宜
           約定由保險業務員自行吸收或負擔，並併同薪資給
           付，成為業務員薪資之一部分，而由保險公司逕以
           『薪資支出』科目列支。」按公務車輛之用途認定
           ，非以「業務員與租賃車商確認車價無誤後，先繳
           交車價百分之二十或百分之三十公務車輛保證金，
           匯入永達公司於彰化銀行總部分行所開設00000000
           000000000 號帳戶，並要求業務員與租賃車商簽署
           『公務車輛申請暨扣薪同意書』、『公務車輛租賃
           附屬契約』等文件，俟業務員與車商辦妥簽約及對
           保等相關事宜後，車商即檢附前述文件，向永達公
           司財務部申請保證金及每月車輛租金給付，名義上
           該車輛係屬永達公司所有，惟每月租金卻由永達公
           司業務員個人薪資所得中直接扣取，使業務員薪資
           所得相對減少」等支付形式，推論係私人支出，與
           業務無關。
         (3)按最高行政法院32年判字第18號判例：「司法機關
           所為之確定判決其判決中已定事項若在行政上發生
           問題時則行政官署不可不以之為既判事項而從其判
           決處理此為行政權與司法權分立之國家一般通例」
           ，是以，基於刑事司法機關調查證據之程序，其認
           定事實須達到超越合理懷疑之程度，遠較行政機關
           調查證據為周延，則行政機關應尊重司法機關所為
           之確定判決。另按司法院釋字第392 號：「憲法第
           8 條第1 項所規定之『司法機關』，自非僅指同法
           第77條規定之司法機關而言，而係包括檢察機關在
           內之廣義司法機關。」茲此，檢察機關確定文書所
           認定之事實，符合司法正義程序，行政機關亦應予
           尊重。有財政部96年11月2 日台財訴字第09600301
           210 號訴願決定書：「次按刑事訴訟法第260 條規
           定：『不起訴處分已確定或緩起訴處分期滿未經撤
           銷者，非有下列情形之一，不得對於同一案件再行
           起訴：……。』其修正理由一稱：『本法對於檢察
           官之起訴裁量權已有適當之內部及外部監督，對於
           不起訴處分已確定或緩起訴期滿未經撤銷者，自宜
           賦予實質之確定力。』可知檢察官所為之不起訴處
           分已確定者，具有實質之確定力，非但檢察官有其
           拘束效力（除有該條但書情形之一外，不得對於同
           一案件再行起訴），對於第三人亦應受實質確定力
           之拘束。另行政法與刑法雖畛域不同，構成要件各
           別，司法機關與行政機關可各本於權責依法審理認
           定，兩者並無必然關係，惟基於刑事司法機關調查
           證據之程序，其認定事實須達到超越合理懷疑之程
           度，遠較行政機關調查證據為周延，則行政機關亦
           應尊重已生實質確定力之不起訴處分所認定之事實
           。」益證。
         (4)所謂適用法規顯有錯誤，依最高行政法院62年判字
           第610 號判例意旨，係指原確定判決所適用之法規
           與該案應適用之現行法規相違背，或與解釋判例有
           所牴觸而言。查本件系爭事項業經臺北地檢署檢察
           官偵查事證及其不起訴處分書之認定，應有拘束本
           件之效力。參諸前揭最高行政法院32年判字第18號
           判例及司法院釋字第392 號，原確定判決應以臺北
           地檢署96年度偵字第2347號偵查之不起訴處分已定
           事實為既判事項，原確定判決未依該判例及大法官
           解釋撤銷原處分，顯屬適用法規錯誤，有行政訴訟
           法第273 條第1 項第1 款「適用法規顯有錯誤」之
           法定再審事由，應予廢棄。
       4.憲法課以人民納稅義務，除應遵守依法行政、實質課
         稅原則外，更應嚴守租稅中性原則，亦即租稅課徵應
         以行為本質為依歸，避免以租稅手段影響經濟行為之
         實質，進而造成納稅義務人之經濟活動因不同租稅對
         待而造成扭曲，永達公司對再審原告等業務同仁之薪
         酬係採獎金制度，以各項績效計算之個人薪酬及組織
         報酬，而組織報酬係以支應歸屬利潤中心之各項必要
         營業費用，故再審原告薪資所得為（一）個人薪酬及
         （二）組織報酬減除支應歸屬利潤中心之各項必要費
         用後餘額，二項之合計數乃再審原告實際取自任職公
         司之薪資所得，系爭租金支出係自組織報酬下扣除，
         要難將直接歸屬至各業務同仁利潤中心之各項必要業
         務費用，認定非屬永達公司營業費用，影響永達公司
         制訂之獎金制度，原確定判決違反租稅法律主義之精
         神，並與租稅中立原則相悖，原確定判決當然違背法
         令，應予廢棄。
         (1)查永達公司對再審原告等業務同仁之薪酬係採獎金
           制度（無固定之底薪），薪酬計算連結利潤中心制
           ：（1）先就各項績效（包括個人業績、組業績、處
           業績）之達成率，按不同成數及公式，計算初年度
           服務報酬及續年度服務報酬等個人薪酬部分；（2）
           舉績報酬、達成報酬、超額報酬、推介報酬、組輔
           導報酬、處輔導報酬等組織報酬部分。而組織報酬
           係用以支應此利潤中心之各項必要業務費用，如車
           位、影印機及公務車輛等租金、辦公用之各項文具
           、電腦耗材、印刷影印及書報雜誌等文具用品、郵
           資及通訊費用等郵電費、運費、交通及住宿等差旅
           交通、訓練費、設備修繕及維護等修繕費、廣告費
           用、餐敘、禮儀及饋贈等交際費、會議費、雜項購
           置、全員團康、聚餐活動等職工福利，組織報酬係
           用以支應各利潤中心之各項業務發展費用，非屬個
           人之報酬；（3）業務發（拓）展費用額度（即百分
           比）僅係讓從業人員有一參考標準，預期其可能之
           報酬，惟仍以實際發生數為主，其組織報酬支應各
           利潤中心之各項業務發展費用有餘，則屬該利潤中
           心主管之激勵酬勞，因組織報酬為變動數，故有部
           分月份可達成公司設定之標準，部分月份無法達成
           ，此即為制度之激勵作用。是業務同仁之薪資所得
           包括（一）個人薪酬及（二）組織報酬減除支應歸
           屬利潤中心之各項必要費用後之組織激勵酬勞。此
           乃以業務人員為主常見之經營模式之一，即係連結
           績效衡量與薪酬制度，為一有效啟發並激勵同仁士
           氣之法則，並合於人性化之管理機制。目前亦無因
           採利潤中心之經營模式，而將認屬營利事業之營運
           （業）費用應列入為員工薪資所得，而悖於租稅中
           性原則。
         (2)再審原告系爭年度薪資所得包括（一）個人薪酬及
           （二）組織激勵酬勞，此乃再審原告實際取自永達
           公司之薪資所得，並非先自永達公司取得包含服務
           報酬應負擔之佣金支出及利潤中心應負擔公務車租
           金等營業費用之金額，再由永達公司扣取屬服務報
           酬應負擔之佣金支出及利潤中心營業費用，此亦與
           臺北地檢署檢察官偵查後認定：「永達公司業務人
           員傭酬，已包含所有業務拓展費用，全額列入薪資
           所得而非執行業務所得，因招攬保險業務而發生之
           業務發展費用理應列報公司營業費用，永達公司自
           業務人員薪資中調整，亦即車輛租金由員工傭酬中
           扣除，由租賃車商提供租金發票向永達公司請款，
           由永達公司統一支付車輛租金。難認被告有因此而
           使員工薪資名目減少而幫助該等員工逃漏個人綜合
           所得稅情事」一致，系爭公務車租金及業務拓展費
           等營業費用均係自組織報酬中減除，是依行政程序
           法平等原則，系爭公務車租金應與其他業務拓展費
           之認定相同。
         (3)次查系爭車輛租金由任職公司支付予租賃車商取得
           統一發票時，即以「營業費用—租金支出」科目列
           帳，並非先計入薪資費用後，再自薪資費用中沖轉
           「營業費用—租金支出」科目，益證系爭車輛租金
           從組織報酬中扣除，僅為計算組織激勵酬勞，與業
           務拓展費用自組織報酬中扣除相同。惟原確定判決
           以：「永達公司支付員工車輛費用，係列在『營業
           費用－租金支出』科目項下，既然每期租金支出金
           額係由員工自行洽詢車商於確認車種、車價及分期
           付款期數，在員工簽立還款同意書及公務車輛租賃
           附屬契約書當下即確定，永達公司如認其車輛租金
           非員工之薪資，則又何以將租賃期間每月之租金併
           同薪資發放，再每月由員工薪資項目扣款，顯有違
           常情。」為由，認定車輛租金係從薪資所得中扣除
           ，而歸屬再審原告之薪資所得，顯未究明再審原告
           之應得薪資係依計算之結果始獲致，而錯置其因果
           關係，更違反前揭禁止差別待遇原則，且與前揭說
           明矛盾。再者，原確定判決亦未就系爭公務車用途
           審理，僅以形式之薪資計算認定，與其判決依據：
           「末按『涉及租稅事項之法律，其解釋應本於租稅
           法律主義之精神，依各該法律之立法目的，衡酌經
           濟上之意義及實質課稅之公平原則為之。』司法院
           釋字第420號解釋甚明。」有違，應予廢棄。
       5.綜合所得稅原則上係採現金收付制，稱為收付實現原
         則，亦即綜合所得稅之核課，應僅對已實現之實際所
         得課稅，對於薪酬計算過程中，屬績效衡量因素且非
         屬受僱人實際領受之營業費用，不應涵蓋於受僱人之
         所得中，再審原告申請使用及保管公務車，係為推展
         業務，自屬永達公司營業費用，且永達公司自再審原
         告業務發展費用中扣除，再審原告並未實際取得系爭
         租金，依綜合所得稅之收付實現原則，亦不應歸屬再
         審原告之薪資所得，此亦經臺北地檢署是認在案，原
         確定判決未依是項原則審理，難謂非屬違背法令，應
         予廢棄。
         (1)按「我國營利事業所得稅，除非公司組織之營利事
           業外，原則上均應採權責發生制；但綜合所得稅原
           則上則採現金收付制，稱為收付實現原則。亦即綜
           合所得稅之核課，應僅對已實現之實際所得課稅。
           ……。是本件行為時之增資緩課股票於轉讓時，原
           則上應就面額部分作為轉讓時所屬年度之所得，申
           報課稅；但實際轉讓價格低於面額時，則以實際轉
           讓價格申報所得；此乃我國稅制對於個人綜合所得
           稅之課徵，係採收付實現原則之明證，不容稅捐稽
           徵機關依據不實記載資料或臆測之詞，濫行課稅。
           」為最高行政法院93年度判字第966 號裁判要旨，
           準此，綜合所得稅之現金收付原則應僅對已實現之
           實際所得課稅，縱計算所得時係按員工擬制收入減
           除擬制費用支出方式表達，仍應以實際獲取金額認
           列為員工薪資所得，而非以擬制收入為員工薪資所
           得，參諸財政部對靠行制度之相關函釋（67年3 月
           25日台財稅第31997 號函、71年12月10日台財稅第
           38935 號函、74年6 月21日台財稅第17954 號函、
           76年3 月2 日台財稅第7576785 號函、79年4 月3日
           台財稅第790021143 號函、84年7 月20日台財稅第
           841636379 號函）規定，將靠行車主創造之營業收
           入擬制為車行之收入，又將靠行車主之費用支出擬
           制為車行之費用支出，而以靠行車主實際獲利擬制
           為車行給付予靠行車主之薪資所得，有最高行政法
           院97年度判字第34號判決：「另外該合約書還同時
           約定，費用應交由志明公司報銷，而上訴人在原審
           法院提出之費用單據，被上訴人雖謂：『該等費用
           為志明公司報銷，上訴人不得主張』云云，但依上
           開函釋所示，若志明公司有申報上開費用，則在計
           算其支付予上訴人之擬制『薪資所得』時，仍應予
           以扣除。而此等費用申報之有無及金額多寡等事實
           ，原審法院對以上二點，均未加以調查，即謂上訴
           人不得主張此等費用支出，同樣有判決不備理由之
           違法。」益證。
         (2)經查永達公司為協助同仁執行業務，特訂定車輛使
           用辦法，再審原告乃依該規定及公務車輛租賃作業
           流程向公司申請保管公務租賃車輛，由永達公司（
           承租人）、再審原告（保管人）及租賃車商（出租
           人）共同簽訂公務車輛租賃契約，由永達公司按期
           支付車輛租金，認列營業費用之車輛租金，依前揭
           綜合所得稅現金收付基礎之收付實現原則及財政部
           95 年 函釋規定，系爭車輛租金不應再歸併核定為
           再審原告之薪資所得。換言之，依前揭收付實現原
           則，對於薪酬計算過程中，屬績效衡量因素且非屬
           受僱人實際領受之營業費用，不應涵蓋於受僱人之
           所得中，此亦經臺北地檢署是認在案，原確定判決
           未依是項原則審理，難謂非屬違背法令，應予廢棄
           。
       6.租稅法所重視者，應為足以表徵納稅能力之實質的經
         濟事實，而非其外觀之法律行為或形式上之登記事項
         ，對實質上相同經濟活動所產生之相同經濟利益，應
         課以相同之租稅。再審原告申請使用及保管公務車，
         係為推展業務，與永達公司負責人租賃車輛供業務使
         用情形相同，均屬永達公司營業費用，依實質課稅原
         則及平等原則，不應歸屬再審原告之薪資所得，原確
         定判決未依是項原則審理，顯違反行政程序法平等原
         則，並與一般經驗及論理法則相違背，自屬違背法令
         ，應予廢棄。
         (1)按「涉及租稅事項之法律，其解釋應本於租稅法律
           主義之精神，依各該法律之立法目的，衡酌經濟上
           之意義及實質課稅之公平原則為之。」為稅捐稽徵
           法第12條之1第1項規定，乃租稅法所重視者，應為
           足以表徵納稅能力之實質的經濟事實，而非其外觀
           之法律行為或形式上之登記事項，對實質上相同經
           濟活動所產生之相同經濟利益，應課以相同之租稅
           ，亦符行政程序法第6 條規定：「行政行為，非有
           正當理由，不得為差別待遇。」之平等原則，此參
           諸司法院釋字第420 號解釋及最高行政法院82年度
           判字第2410號判決亦有相同見解。
         (2)經查永達公司負責人於95年10月31日調查筆錄中說
           明：「（你是否也以前述方式向汽車租賃公司承租
           汽車？共承租幾部？汽車廠牌、型號及車價為何？
           如何扣款？）95年5 月，我曾以永達公司名義承租
           乙部賓士E200型汽車，車價約為240 萬元，至於汽
           車保證金及每月租金，均由本公司財務部處理。」
           業經再審被告97年6 月17日財北國稅審三字第0970
           206101號函認定「主旨：貴處函詢永達保險經紀人
           股份有限公司負責人吳文永有無違反稅捐稽徵法或
           所得稅法等相關規定案，復如說明二、三，請查照
           。說明三、惟本案依現有事證尚難認定吳文永有利
           用租賃車輛逃漏個人綜合所得稅情事，故未將其臚
           列於元家雄等302 人名單中；……」。此外，一般
           商業情況，營利事業均有租賃車輛供經常外出業務
           或同仁使用，亦有做為上下班之交通工具，參諸財
           政部79年7 月4 日台財稅第790178955 號函釋：「
           至營業人租用汽車載運員工上下班，係屬購買供本
           業或附屬業務使用之勞務，其有關之進項稅額，除
           依上開規定不得扣抵外，應准予扣抵。」及財政部
           54台財稅發第0190號函釋：「＊＊公司因未備交通
           工具，經購買車票交由通勤員工搭乘交通工具之用
           ，此種情形係因執行工作必須支付按實報銷之費用
           ，免予合併薪資所得扣繳稅款。」規定亦是證。另
           按執行業務所得查核辦法第15條第2 項「執行業務
           者在其住所裝置之電話，或執行業務者之汽車，如
           係執行業務與家庭合用者，其相關費用以二分之一
           認列。」規定亦可資參採。
         (3)次查永達公司車輛使用辦法第一條規定：「為協助
           同仁執行業務，特訂本辦法。本辦法所指『車輛』
           係指公務用之租賃車輛及公務用之私人車輛。」系
           爭租賃公務車係再審原告任職之永達公司為協助再
           審原告為公司業務招攬保險使用，除陸續招攬新業
           務，亦需服務原有保戶，包括通知繳交及收取保費
           、處理保戶理賠等問題，此等營業活動均有使用車
           輛或其他交通工具之需，是依上開事實，足證明系
           爭租賃車輛確屬公務用途，且為永達公司經營本業
           之必要營業工具，依司法院95年9月18日院台廳行一
           字第0950020772號函釋，足為核認系爭車輛租金為
           永達公司經營本業有關費用之參採。基於前揭實質
           課稅原則，永達公司負責人及業務同仁租賃公司車
           輛之經濟用途相同，應課以相同租稅。稅捐稽徵機
           關對相同經濟活動卻認定不同經濟利益，課處不同
           租稅方式，顯違反該實質課稅原則及行政程序法之
           平等原則。原確定判決對永達公司負責人吳文永以
           永達公司名義承租汽車之租金，未予視屬吳文永之
           薪資所得，卻僅稱：「車輛每月租金34,000元，係
           由永達公司先行墊付予車商，並以『營業費用-租金
           支出』科目列帳後，再按月從原告薪資中扣取，並
           以應發放之薪資總額扣除車輛租金後之淨額，列報
           原告之薪資費用。」等支付形式，臆測係私人支出
           ，而推論與業務無關，且對相同經濟活動卻認定不
           同經濟利益，課處不同租稅方式，亦未說明理由，
           顯違反行政程序法第6 條規定之平等原則，並與一
           般經驗及論理法則相違背，自屬違背法令，應予廢
           棄。
         (4)查系爭租賃車所發生之油料、修繕及保養等費用，
           均認定屬永達公司經營本業及附屬業務有關之費用
           者，惟卻就發生該油科、修繕或保養費用相同之主
           體之系爭租賃車，否認非屬永達公司經營本業或附
           屬業務使用，顯有分割取捨之違背法令，並違反一
           般經驗法則，應予廢棄。
       7.本件系爭公務車租金之租稅法律適用及實證，前經稅
         捐稽徵機關認屬為交通費，依財政部95年函釋規定，
         應由任職公司檢據核實列報，尚不宜約定由業務員自
         行吸收或負擔，嗣後課稅事實資料未變，稅捐稽徵機
         關憑藉新見解重為認定，與最高行政法院89年度判字
         第699 號判決要旨相互牴觸，亦屬違背法令。原確定
         判決認屬再審原告之薪資所得，亦與財政部95年函釋
         規定及稅捐稽徵機關認定矛盾，均屬違背法令之情，
         應予廢棄。
         (1)按「納稅義務人依所得稅法規定辦理結算申報而經
           該管稅捐稽徵機關調查核定之案件，如經法定期間
           而納稅義務人未申請復查或行政爭訟，其查定處分
           即告確定。嗣稽徵機關如發見原處分確有錯誤短徵
           情事，為維持課稅公平原則，並基於公益上之理由
           ，雖非不可自行變更原確定之查定處分，而補徵其
           應徵稅額，然此之所謂發見確有錯誤短徵，應係指
           原處分確定後發見新事實或新課稅資料，足資證明
           原處分確有錯誤短徵情形者而言。如其課稅事實資
           料未變，僅因嗣後法律見解有異，致課稅之標準有
           異時，按諸中央法規標準法第十八條從新從優原則
           之法理，即不得就業經查定確定之案件，憑藉新見
           解重為較原處分不利於當事人之查定處分。」為最
           高行政法院89年度判字第699 號裁判要旨，即其課
           稅事實資料未變，要難憑藉新見解重為處分。
         (2)如前所述，臺北地檢署就系爭公務車租金之租稅法
           律適用及實務，業以96年3 月9 日北檢大歲96偵23
           47字第16209 號函詢再審被告意見，並經再審被告
           研議後，以96年6 月5 日財北國稅審二字第0960201
           843 號函復：「三、前揭財政部95年函釋規定，保
           險公司之保險業務員為所屬公司招攬保險業務而發
           生之必要費用，可由保險公司依營利事業所得稅查
           核準則（以下簡稱查核準則）有關規定依其費用性
           質檢據核實列報。……另該員工如係以公司名義租
           賃車輛，其分期給付車商之租金（不含保證金），
           得依查核準則第74條第3 款第2 目之5 規定認屬為
           交通費，依首揭財政部95年函釋規定，應由保險經
           紀公司檢據核實列報，尚不宜約定由保險業務員自
           行吸收或負擔。至員工如以員工自己名義租購車輛
           ，則該扣付款應視為員工基於僱傭關係而取得之各
           種補助費或給與，故保險經紀公司應以薪資支出列
           支，並依法併同員工薪資所得依率扣繳稅款。」足
           資說明稽徵機關實證上係以公司名義租賃車輛，或
           係以員工自己名義租購車輛為據，認定租賃車輛是
           否確實供公司業務使用。
         (3)本件既以公司名義租賃車輛，其分期給付車商之租
           金（不含保證金），得依營利業事所得稅查核準則
           第74條第3 款第2 目之5 規定認屬為交通費，依前
           揭財政部95年函釋規定，應由保險經紀公司檢據核
           實列報，尚不宜約定由保險業務員自行吸收或負擔
           ，且再審被告係依臺北地檢署就系爭公務車租金之
           租稅法律適用及實證回覆，應有拘束本件之效力。
           嗣後課稅事實資料未變，再審被告憑藉新見解重為
           認定，與前揭最高行政法院89年度判字第699 號判
           決要旨相互牴觸。原確定判決所稱「但查，財政部
           95 年 函釋係限於因招攬保險業務而發生的費用，
           如文具用品費等等，原則上均屬費用之性質，並無
           租金支出這一項費用，特別汽車是生財器具，並非
           當期消耗的費用。且保險公司的營業費用，應該由
           公司取得相關憑證，不能與員工私自約定要計入員
           工的薪資併同薪資給付，公司應以各項費用科目下
           來列報。系爭車輛租金支出非屬永達公司之營業費
           用，業經本院認定如前，自無財政部95年函釋之適
           用」，與財政部95年函釋規定相悖，又與前揭稅捐
           稽徵機關認定矛盾，均屬違背法令之情，應予廢棄
           。
       8.綜上所陳，原確定判決有行政訴訟法第273 條第1 項
         第1 款「適用法規顯有錯誤」之法定再審事由。
（二）再審被告主張之理由：
       1.按「個人之綜合所得總額，以其全年下列各類所得合
         併計算之：……第三類：薪資所得：凡公、教、軍、
         警、公私事業職工薪資及提供勞務者之所得：一、薪
         資所得之計算，以在職務上或工作上取得之各種薪資
         收入為所得額。二、前項薪資包括：薪金、俸給、工
         資、津貼、歲費、獎金、紅利及各種補助費。但為雇
         主之目的，執行職務而支領之差旅費、日支費及加班
         費不超過規定標準者，及依第4條規定免稅之項目，不
         在此限。」為行為時所得稅法第14條第1項第3類第1款
         及第2款所明定。
       2.再審原告係永達公司員工，經臺北市調查處及再審被
         告查獲95 年度漏報取自該公司薪資所得408,000元，
         通報再審被告所屬萬華稽徵所歸課綜合所得稅。再審
         原告主張確無此筆收入，請再查明。申經再審被告復
         查決定略以，永達公司經人檢舉，該公司自92年起，
         規定業績達MDRT（百萬圓桌會員，年薪至少250萬元）
         者或處經理級以上人員，由員工自行洽詢租賃車商確
         認車種及車價後，再由車商按月向永達公司申請每月
         租金給付，車輛每月租金則由員工薪資扣款，此種以
         再審原告服務公司為名義承租人，掩蓋員工為實際承
         租人之事實，並將每月租車租金於員工薪資扣除後，
         以淨額低報員工薪資所得，幫助員工逃漏個人綜合所
         得稅，有永達公司扣薪表、扣薪同意書、「公務車輛
         申請書」及永達公司、車商、申請人簽署「公務車輛
         租賃附屬契約」附案可稽，依前揭規定，原核定增列
         再審原告95年度薪資所得408,000元尚無不合等由，予
         以駁回其復查之申請，核與現行法令規定尚無不合，
         訴經訴願決定亦持與再審被告相同論見予以駁回，遞
         經本院判決及最高行政法院裁定同遭駁回確定。
       3.再審原告起訴意旨略謂：（一）依財政部95年函釋規
         定，保險業務員所屬公司招攬保險業務而發生之成本
         費用，屬保險公司之營業費用者，不宜由保險業務員
         自行吸收或負擔，原確定判決將屬保險公司之勞務支
         援部分歸屬業務員薪資所得，自屬違背法令，應予廢
         棄。（二）縱將執行業務所得以薪資所得方式申報綜
         合所得稅，依前揭財政部95年函釋及所得稅法第14條
         第1項第2類執行業務所得之規定，不論薪資所得或執
         行業務所得，凡與招攬業務有關之成本費用，均非屬
         綜合所得稅稅基之一部，原確定判決誤認系爭所得應
         歸課綜合所得稅，顯屬違背法令，應予廢棄。（三）
         原確定判決未依職權審酌臺北地檢署96年度偵字第234
         7 號偵查不起訴處分書之認定，僅以該不起訴書被告
         非再審原告為由，認定不能拘束本件，逕予判決駁回
         ，違反最高行政法院32年判字第18號判例意旨及司法
         院釋字第392 號，顯屬適用法規錯誤之再審事由。（
         四）再審原告之薪資所得為個人薪酬及組織報酬減除
         支應歸屬利潤中心之各項必要費用後餘額，二者合計
         數乃再審原告實際取自任職公司之薪資所得，要難直
         接歸屬至各業務同仁利潤中心之各項必要業務費用，
         認定非屬永達公司營業費用，影響該公司制訂之獎金
         制度，有違租稅中立原則，原確定判決當然違背法令
         ，應予廢棄。（五）綜合所得稅原則上係採現金收付
         原則，亦即綜合所得稅之核課，應僅對已實現之實際
         所得課稅，對於薪酬計算過程中，屬績效衡量因素且
         非屬受僱人實際領受之營業費用，不應涵蓋於受僱人
         之所得中，再審原告申請使用及保管公務車，係為推
         展業務，自屬永達公司營業費用，且永達公司自再審
         原告業務發展費用中扣除，再審原告並未實際取得系
         爭租金，依綜合所得稅之收付實現原則，亦不應歸屬
         再審原告之薪資所得，此亦經臺北地檢署是認在案，
         原確定判決未依是項原則審理，難謂非屬違背法令，
         應予廢棄。（六）租稅法所重視者，應為足以表徵納
         稅能力之實質的經濟事實，而非其外觀之法律行為或
         形式上之登記事項，對實質上相同經濟活動所產生之
         相同經濟利益，應課以相同之租稅。再審原告申請使
         用及保管公務車，係為推展業務，與永達公司負責人
         租賃車輛供業務使用情形相同，均屬永達公司營業費
         用，依實質課稅原則及平等原則，不應歸屬再審原告
         之薪資所得，原確定判決未依是項原則審理，顯違反
         行政程序法平等原則，並與一般經驗及論理法則相違
         背，自屬違背法令，應予廢棄。（七）系爭公務車租
         金之租稅法律適用及實證，前經再審被告認屬交通費
         ，依財政部95年函釋意旨，應由任職公司檢據核實列
         報，尚不宜約定由業務員自行吸收或負擔，嗣後課稅
         事實資料未變，再審被告憑藉新見解而重為認定，與
         最高行政法院89年度判字第699 號判決意旨相互抵觸
         ，亦屬違背法令云云。惟查：
         (1)按當事人對於原確定判決提起再審之訴，必須具有
           行政訴訟法第273條第1項所列各款情形之一者，始
           得為之。而所謂「適用法規顯有錯誤者」，係指該
           判決所適用之法規與該案應適用之現行法規相違背
           ，或與解釋、判例有所牴觸者而言。
         (2)惟核其再審理由，並無所涉及原確定判決所適用之
           法規與本件應適用之現行法規相違背，或與解釋、
           判例有所牴觸之情事，再審原告提起再審，依上揭
           規定及說明，其再審難謂合法，應予駁回。另有關
           租稅撤銷訴訟之客觀舉證責任，原則上應採法律要
           件說，即就課稅要件事實之存否及課稅標準，稅捐
           機關應負舉證責任；至租稅之免除、減輕等權利障
           礙要件事實及權利消滅要件事實，既為有利於人民
           之事實，且其相關資料均由人民所控制掌握，自應
           由納稅義務人負舉證責任。再審原告主張系爭車輛
           租金係永達公司經營本業及附屬業務所使用之營業
           費用，而應認列為營業費用，係屬對人民有利之事
           實，自應由再審原告負舉證責任，惟再審原告未能
           舉證證明系爭車輛之用途係用於永達公司之公務。
           又最高行政法院32年判字第18號判例係謂：「司法
           機關所為之確定判決，其判決中已定事項，若在行
           政上發生問題時，行政官署不可不以之為既判事項
           而從其判決處理，此為行政權與司法權分立之國家
           一般通例。」是以法院確定判決所認定之事實，在
           行政訴訟事件，如經調查認定並無錯誤時，得以之
           作為判決依據。本件再審原告主張臺北地檢署檢察
           官96年度偵字第2347號不起訴處分書中，已認定系
           爭車輛租金屬招攬保險業務之必要費用，而應以之
           為判決依據。惟查前開判例係指司法機關之確定判
           決始有適用，本件再審原告主張者係臺北地檢署檢
           察官之不起訴處分書，與判例所指自有不同，自無
           適用前開判例之餘地，原確定判決認不受該不起訴
           處分書認定事實之拘束，自無違誤。另上開財政部
           95年函釋，僅係說明保險公司相關費用應依營利事
           業所得稅查核準則相關規定列報，而再審被告96年
           6 月5 日財北國稅審二字第0960201843號函說明依
           營利事業所得稅查核準則相關規定，在不同情形下
           應如何列報，並未認定系爭所得非薪資所得。本件
           係永達公司由員工自行洽詢租賃車商確認車種及車
           價後，再由車商按月向永達公司申請每月租金給付
           ，車輛每月租金則由員工薪資扣款，此種以再審原
           告服務公司為名義承租人，掩蓋員工為實際承租人
           之事實，並將每月租車租金於員工薪資扣除後，以
           淨額低報員工薪資所得，幫助員工逃漏個人綜合所
           得稅之情事，與一般案件迥異，難謂再審被告之核
           定有違最高行政法院89年度判字第699 號判決要旨
           及行政程序法之平等原則，又原確定判決所適用之
           法規，並無與本案應適用之現行法規相違背，自難
           謂原確定判決有行政訴訟法第273 條第1 項第1 款
           所規定適用法規顯有錯誤之再審事由。
         (3)本件系爭薪資所得業經再審被告逐一審酌，並敘明
           否准認列之理由，且亦為原確定判決所確定之事實
           ，再審原告執為再審理由，於法自屬有違。準上之
           言，再審原告為本件之爭執，顯無存在任何法定事
           由，再審難謂合法。
       4.據上論述，本件再審原告之訴顯不合法，為此請求判
         決如再審被告答辯之聲明。
    理    由
一、本件再審被告代表人原為淩忠嫄，嗣訴訟中變更為陳金鑑，
    茲據再審被告新任代表人具狀聲明承受訴訟，核無不合，應
    予准許。
二、按「再審之訴專屬為判決之原行政法院管轄。對於審級不同
    之行政法院就同一事件所為之判決提起再審之訴者，由最高
    行政法院合併管轄之。對於最高行政法院之判決，本於第二
    七十三條第一項第九款至第十四款事由聲明不服者，雖有前
    二項之情形，仍專屬原高等行政法院管轄。」行政訴訟法第
    275 條定有明文。惟對於高等行政法院判決提起上訴，而經
    最高行政法院認上訴為不合法以裁定駁回，對於該高等行政
    法院判決提起再審之訴者，因為最高行政法院未對該下級審
    判決為實體審查，該下級審判決是否具備再審事由，最高行
    政法院並未斟酌認定，所以沒有依行政訴訟法第275 條合併
    審理之實益，此等情形，無論本於何種法定再審事由，仍應
    專屬原高等行政法院管轄，此有最高行政法院95年8 月份庭
    長法官聯席會議決議參照。經查：本件再審原告係同時對原
    確定判決及最高行政法院99年度裁字第1472號裁定，向最高
    行政法院以同具有行政訴訟法第273 條第1 項第1 款所定再
    審事由，提起再審之訴，其中原確定判決部分，係由最高行
    政法院據上開決議之意旨依職權裁定移送本院管轄，合先敘
    明。
三、次按「再審之訴顯無再審理由者，得不經言詞辯論，以判決
    駁回之。」行政訴訟法第278 條第2 項定有明文。又按「有
    左列各款情形之一者，得以再審之訴對於確定終局判決聲明
    不服。但當事人已依上訴主張其事由或知其事由而不為主張
    者，不在此限：一、適用法規顯有錯誤。……」行政訴訟法
    第273 條第1 項第1 款定有明文。而所謂適用法規顯有錯誤
    ，係指原判決所適用之法規與該案應適用之現行法規相違背
    ，或與解釋判例有所牴觸者而言，至於事實認定職權之正當
    行使或法律上見解歧異，再審原告對之縱有爭執，要難謂為
    適用法規錯誤，而據為再審之理由，最高行政法院62年判字
    第610 號判例意旨可資參照。
四、再審原告針對原確定判決內容所主張之再審事由分別為：
（一）原確定判決對待證事實為舉證責任之客觀配置上，及證據
      資料方法之評價明顯違法，應予廢棄。因為：
   1. 原確定判決將再審原告「上開所得（應為「收入」）確有
      對應費用」之待證事實之舉證責任分配給再審原告，違反
      舉證責任之分配原則。
   2. 又即使上開待證事實之舉證責任應由再審原告負擔，原確
      判決不採信再審原告提出之證據資料，亦屬「適用證據法
      則顯有錯誤」。
（二）原確定判決認定再審原告為上開車輛之實際承租人，明顯
      違反證據法則。
（三）原確定判決未審酌臺北地檢署檢察官96年度偵字第2347號
      不起訴處分書，認定永達公司負責人未幫助再審原告等人
      逃漏稅捐之理由，而為相反之認定，違反最高行政法院32
      年判字第18號判例意旨，故有適用法規顯有錯誤之情事存
      在。
（四）原確定判決認定再審原告取得之所得，不是永達公司之營
      業費用，違反租稅中立性原則而適用法規顯有錯誤。
（五）原確定判決將永達支付予租車公司之租金，而未實際支付
      予再審原告之金錢，認定再審原告之所得，違反收付實現
      原則，因此適用法規顯有錯誤。
（六）原確定判決將再審原告用以推廣業務而取得之車輛使用權
      ，解為再審原告取得之薪資所得，違反平等原則、一般經
      驗法則與論理法則而違背法令。
（七）上開租車費用之定性，再審被告曾定性為交通費，事後又
      定性為再審原告之薪資所得，據以對再審原告補稅及裁罰
      ，違反最高行政法院89年度判字第699 號裁判要旨，原確
      定判決仍維持再審被告之核定，適用法規顯有錯誤。
五、惟查：本件原確定判決就兩造爭執之重點即系爭車輛租金究
    係永達公司營業費用─租金支出？抑為再審原告薪資所得?
    又被告機關補徵稅額，是否適法？等情，已於原確定判決理
    由五項下載明：「……五、兩造之爭點為系爭車輛租金究係
    永達公司之營業費用─租金支出，抑或原告之薪資所得；被
    告補徵稅額，是否適法有據。經查：(一)按『個人之綜合所得
    總額，以其全年下列各類所得合併計算之：……第三類：薪
    資所得：凡公、教、軍、警、公私事業職工薪資及提供勞務
    者之所得：一薪資所得之計算，以在職務上或工作上取得之
    各種薪資收入為所得額。二前項薪資包括：薪金、俸給、工
    資、津貼、歲費、獎金、紅利及各種補助費。』、『納稅義
    務人應於每年5 月1 日起至5 月31日止，填具結算申報書，
    向該管稽徵機關，申報其上一年度內構成綜合所得總額或營
    利事業收入總額之項目及數額，以及有關減免、扣除之事實
    ，並應依其全年應納稅額減除暫繳稅額、尚未抵繳之扣繳稅
    額及可扣抵稅額，計算其應納之結算稅額，於申報前自行繳
    納。』行為時所得稅法第14條第1 項第3 類第1 款及第2 款
    前段、第71條第1 項定有明文。(二)本件原告95年度綜合所得
    稅結算申報，經臺北市調查處及被告查獲原告漏報取自永達
    公司薪資所得408,000 元，乃歸戶核定原告當年度綜合所得
    總額9,625,219 元，所得淨額8,978,493 元，發單補徵稅額
    122,400 元，並按所漏稅額163,200 元處0.5 倍之罰鍰計81
    ,600元。原告就核定取自永達公司薪資所得及罰鍰處分不服
    ，申請復查，未獲變更，提起訴願，經訴願決定以『原處分
    （復查決定）關於罰鍰部分撤銷，由原處分機關另為處分。
    其餘訴願駁回。』，有徵銷明細清單、綜合所得稅核定稅額
    繳款書、綜合所得稅核定通知書、違章案件漏稅額計算表、
    公務車輛租賃附屬契約、租車到期移轉統計表、復查及訴願
    決定書等附原處分卷內可稽。原告不服被告原處分關於核定
    取自永達公司薪資所得部分，並以如上揭主張為其爭執。則
    本院應審究者乃被告以原告漏報取自永達公司薪資所得408,
    000 元，據以核定補徵稅額，是否適法有據之問題。(三)『營
    利事業所得之計算，以其本年度收入總額減除各項成本費用
    、損失及稅捐後之純益額為所得額。』、『經營本業及附屬
    業務以外之損失，或家庭之費用……不得列為費用或損失。
    』所得稅法第24條第1 項及第38條分別有明文規定。又『經
    營本業及附屬業務以外之費用及損失，不得列為費用或損失
    。』營利事業所得稅查核準則（下稱查核準則）第62條亦定
    有明文。營業費用是企業於推銷產品或管理其營利事業的過
    程中所消耗的財貨或勞務支出，是為企業的期間成本，會計
    上依成本與收益配合原則，必須在其耗用或發生期間自收益
    中減除，以計算所獲取之利潤。由於所消耗的財貨或勞務性
    質有別，因此查核準則中乃將其分為薪資支出、租金支出、
    文具用品、旅費等若干項目，分別訂定其列支原則。查核準
    則係依稅捐稽徵法、所得稅法、營業稅法、促進產業升級條
    例、中小企業發展條例、商業會計法、稅捐稽徵機關管理營
    利事業會計帳簿憑證辦法、商業會計處理準則及其他有關法
    令之規定訂之，此觀修正前查核準則第1 條之規定自明。經
    查，國家對人民自由權利之限制，應以法律定之且不得逾越
    必要程度，憲法第23條固定有明文。但法律內容不能鉅細靡
    遺，一律加以規定，其屬細節性、技術性之事項，法律自得
    授權主管機關以命令定之，俾利法律之實施。而財政部所訂
    定之查核準則，係規定有關營利事業所得稅結算申報之調查
    、審核等事項，究其性質核屬財政部為執行所得稅法及稅捐
    稽徵法等法規，基於法定職權所發布之解釋性、裁量性或作
    業性之行政規則，並未逾越所得稅法等相關之規定，亦未加
    重人民稅賦，而92年1 月4 日修正公布之所得稅法第80條第
    5 項已賦予查核準則法律授權依據，被告自得予以適用。簡
    言之，所得稅法與查核準則對營業費用之認列須以營利事業
    為經營本業及附屬業務有關之費用或損失為前提要件。(四)次
    按『個人之綜合所得總額，以其全年左列各類所得合併計算
    之：第一類……第三類：薪資所得：凡公、教、軍、警、公
    私事業職工薪資及提供勞務者之所得：一薪資所得之計算，
    以在職務上或工作上取得之各種薪資收入為所得額。二前項
    薪資包括：薪金、俸給、工資、津貼、歲費、獎金、紅利及
    各種補助費。但為雇主之目的，執行職務而支領之差旅費、
    日支費及加班費不超過規定標準者，及依第4 條規定免稅之
    項目，不在此限。』行為時所得稅法第14條第1 項第3 類第
    1 款及第2 款定有明文。可知，薪資係指營利事業支付員工
    之薪金、俸給、工資、津貼、歲費、獎金、紅利及各種補助
    費等，營利事業所支付之薪資應具備下列之條件，方得認列
    ：1.經預先決定或約定：一般職工係指經聘僱雙方事先約定
    ，而執行業務之股東、董事、監察人則須經組織章程規定或
    股東大會或社員大會預先決議；2.不論盈虧均須支付：營利
    事業之薪資須不論盈虧，均應支付，方得核實認列，旨在防
    止營利事業以支付薪資之方式分配其盈餘，控制其課稅所得
    額。3.列支限額：合夥及獨資組織之職工薪資，不得超過規
    定之通常標準；4.原始憑證：如員工之收據或簽收之名冊、
    印領清冊、聘用契約、加班紀錄等。(五)再按『涉及租稅事項
    之法律，其解釋應本於租稅法律主義之精神，依各該法律之
    立法目的，衡酌經濟上之意義及實質課稅之公平原則為之。
    」司法院釋字第420 號解釋甚明。又租稅法所重視者，應為
    足以表徵納稅能力之實質的經濟事實，而非其外觀之法律行
    為或形式上之登記事項，對實質上相同經濟活動所產生之相
    同經濟利益，應課以相同之租稅，始符合租稅法律主義所要
    求之公平及實質課稅原則，實質課稅原則為租稅法律主義之
    內涵及當然歸趨。故有關課徵租稅構成要件事實之判斷及認
    定，自亦應以其實質上經濟事實關係及所產生之實質經濟利
    益為準，而非以形式外觀為準，否則勢將造成鼓勵投機或規
    避稅法之適用，無以實現租稅公平之基本理念及要求（改制
    前行政法院82年度判字第2410號判決意旨參照）。(六)本件原
    告任職於永達公司，於94年12月28日以保管人身分與該公司
    （承租人）及和車公司（出租人）共同簽署『公務車輛租賃
    附屬契約』，約定由和車公司出租汽車1 輛（廠牌型式：MA
    ZDA 5 、牌照號碼：0000—00、車身號碼：000000000 、排
    氣量：1,999C.C. ）予永達公司，租賃期間自95年1 月9 日
    起至97年1 月8 日止，保證金為265,000 元，每月租金為34
    ,000元，而由原告負責保管使用該車輛；車輛每月租金34,0
    00元（原告於94年12月28日與永達公司簽定員工還款同意書
    ，採逐月扣款34,000元），係由永達公司先行墊付予和車公
    司，並以『營業費用－租金支出』科目列帳後，再按月從原
    告薪資中扣取，並以應發放之薪資總額扣除車輛租金後之淨
    額，列報原告之薪資費用，95年度永達公司以租賃車輛之名
    義，扣取原告薪資列報為租金支出計408,000 元，原告亦以
    扣除車輛租金後之薪資淨額列報其薪資所得，涉有漏報取自
    永達公司薪資所得408,000 元之情事。被告乃依實質課稅原
    則，核認系爭車輛租金408,000 元實質上係原告之薪資所得
    ，歸戶核定原告95年度取自永達公司薪資所得為9,192,225
    元，此有臺北市調查處96年1 月31日肆字第09643004620 號
    函、臺北市國稅局中南稽徵所97年10月23日財北國稅中南綜
    所一字第0970215228號函、公務汽車申請書、員工還款同意
    書、公務車輛租賃附屬契約、及員工支付車輛租金薪資扣款
    彙整表等資料附原處分卷可稽，經核尚非無據。(七)又依永達
    公司『公務車輛租賃作業流程』第3 款規定：『業務同仁與
    租賃車商確認價位無誤後，自行將保證金款項，匯入公司指
    定帳戶，並填寫公司帳戶存款報告單。』可知，前開車輛保
    證金實質上係由原告出資而非永達公司負擔；又永達公司『
    公務車輛租賃作業流程』第4 款及第5 款規定：『保證金匯
    入指定帳戶後，通知租賃車商進行簽約（公務車輛申請暨扣
    薪同意書及公務車輛租賃附屬契約）及對保等相關事宜。』
    及『租賃車商檢附『公務車輛申請暨扣薪同意書』及第3 款
    之『公司帳戶存款報告單』向總公司財務部申請保證金之支
    付。』且永達公司財務經理李忠約於臺北地檢署偵查時到庭
    證稱『業務拓展費由員工檢具單據向公司申報後才發放，薪
    資則直接發放』及永達公司『公務車輛使用辦法』第7 條：
    『因使用公務車輛所衍生之油料、修繕或保養費用，得由使
    用人檢具合於營業稅法之單據報支業務發展費用。』有永達
    公司『公務車輛租賃作業流程』、『公務車輛使用辦法』、
    臺北地檢署96年度偵字第2347號不起訴處分書等附原處分卷
    及訴願卷內可佐。準此可知，永達公司『業務拓（發）展費
    』係由員工檢具單據向永達公司申請，始由該公司發放與員
    工。倘系爭車輛租金支出確實為永達公司之業務拓展費用，
    何以獨系爭車輛租金支出係採『由永達公司先支付車商，再
    由員工之酬庸內扣除』之方式核銷，與其他業務拓展費採『
    由員工檢具單據向永達公司申請後，永達公司再發放予員工
    』之核銷方式迥異？原告均難自圓其說；原告主張『永達公
    司係將業務拓展費（車輛租金）併同薪資發放，再將該公司
    先行墊付之業務拓展費（車輛租金）從發放予原告之傭酬內
    扣除』云云，核與常理有違，尚難採據。(八)復查系爭租賃車
    係由員工自行洽詢車商於確認車種、車價及分期付款期數後
    ，將保證金款項（車價20% 或30% 等），匯入公司指定帳戶
    ，車商再檢附相關文件，向永達公司申請保證金及每月租金
    給付，亦有該公司公務車輛使用辦法、公務車輛租賃作業流
    程及員工還款同意書等附原處分卷內可稽。且永達公司支付
    員工車輛費用，係列在『營業費用—租金支出』科目項下，
    既然每期租金支出金額係由員工自行洽詢車商於確認車種、
    車價及分期付款期數，在員工簽立還款同意書及公務車輛租
    賃附屬契約書當下即確定，公司如認其車輛租金非員工之薪
    資，則又何以將租賃期間每月之租金併同薪資發放，再每月
    由員工薪資項目扣款，顯有違常情。綜上情以觀，系爭車輛
    係由原告自行與車商確認車種、車價及分期付款期數後，再
    由原告、出租車輛公司共同簽訂租賃契約，車輛保證金係由
    原告支付，原告在完成扣薪同意書後，永達公司按月從原告
    薪資中扣取租金，並由原告實際使用及保管系爭車輛。系爭
    租賃合約承租人之違約風險顯然已完全由原告所負擔，永達
    公司雖形式上列名租賃契約之承租人，惟並未承擔任何承租
    人違約風險；且系爭車輛實際係由原告支付租金，由原告使
    用收益，自租賃之效力觀察出租人及原告之權利義務內容，
    原告負有租金支付義務、租賃物保管義務及租賃債務擔保義
    務，原告雖於租賃契約列名保管人，實質上為系爭車輛之承
    租人，永達公司僅係租賃契約名義上之承租人，實際並未承
    租系爭車輛，堪以憑認。況原告亦未能證明系爭車輛租金為
    永達公司經營本業及附屬業務有關之費用。從而，被告認定
    系爭車輛租金，並非供永達公司經營本業及附屬業務所使用
    ，揆諸首揭營業費用認列之相關規定及說明，系爭車輛租金
    支出自不能認係永達公司之營業租金費用，依實質課稅原則
    ，核認本件永達公司借租賃車輛之名義，將扣取原告之系爭
    薪資，改以永達公司租金支出列報，實質上係原告之薪資所
    得，核無不合。(九)又按行政罰法第26條規定，一行為同時觸
    犯刑事法律及違反行政法上義務規定，如經不起訴處分者，
    得依違反行政法上義務規定裁處之。永達公司負責人吳文永
    涉嫌違反稅捐稽徵法第41條、第43條第1 項及商業會計法第
    71條第5 款等規定乙案，雖經臺北地檢署偵查終結不起訴處
    分，惟吳文永之行為如同時有違反所得稅法或其他稅法上義
    務者，稅捐稽徵機關仍得依稅法規定裁處之。又本件原告並
    非前開不起訴處分書之被告，原告是否有違章漏稅事實，被
    告自得依職權調查認定，不受不起訴處分書之拘束。原告主
    張本案應以不起訴處分書為據云云，核無足採。(十)再原告主
    張臺北市國稅局曾以96年6 月5 日財北國稅審二字第096020
    1843號函復臺北地檢署以：『……三前揭財政部95年函釋（
    即財政部95年6 月28日函釋）規定，保險公司之保險業務員
    為所屬公司招攬保險業務而發生之必要費用，可由保險公司
    依營利事業所得稅查核準則（以下簡稱查核準則）有關規定
    依其費用性質檢據核實列報。所謂『與經營業務有關之損費
    』，依所得稅法第38條及行政法院相關判決規定，乃指公司
    之營業行為，屬本身經營之業務之一或與本身業務有直接關
    聯而言，先予敘明。四保險經紀公司之員工，如為所屬公司
    招攬業務而以公司名義購置車輛（即車輛所有權登記為公司
    之財產），則其分期給付車商之價金，係公司取得該資產代
    價之部分，自非屬保險經紀公司之營業費用。該公司應以該
    資產之實際成本，按所得稅法及查核準則規定之方法以及耐
    用年數計提折舊。另該員工如係以公司名義租賃車輛，其分
    期給付車商之租金（不含保證金），得依查核準則第74條第
    3 款第2 目之5 規定認屬為交通費，依首揭財政部95年函釋
    規定，應由保險經紀公司檢據核實列報，尚不宜約定由保險
    業務員自行吸收或負擔。至員工如以員工自己名義租購車輛
    ，則該扣付款應視為員工基於僱傭關係而取得之各種補助費
    或給與，故保險經紀公司應以薪資支出列支，並依法併同員
    工薪資所得依率扣繳稅款。』，即知本件公司租用車輛供員
    工使用之各項作業內容、文據及資金給付之各項事實均已查
    明，並依前揭規定核定應由保險經紀公司檢據核實將租金列
    報屬交通費之性質，不應屬保險業務員之薪資所得云云；但
    查，財政部95年6 月28日函釋係限於因招攬保險業務而發生
    的費用，如文具用品費等等，原則上均屬費用之性質，並無
    租金支出此項費用，特別汽車是生財器具，並非當期消耗之
    費用。且保險公司之營業費用，應該由公司取得相關憑證，
    不能與員工私自約定要計入員工之薪資併同薪資給付，公司
    應以各項費用科目下來列報。系爭車輛租金支出並非永達公
    司之營業費用，業經本院認定如前，自無財政部95年6 月28
    日函釋之適用。是原告主張依財政部95年6 月28日函釋，系
    爭租金支出係屬任職公司非薪資支出之營業費用，不應核認
    為原告之薪資所得云云，亦無可採。(十一)另查『……營業人租
    用汽車載運員工上下班，係屬購買供本業或附屬業務使用之
    勞務，其有關之進項稅額，除依上開規定不得扣抵外，應准
    予扣抵。』固經財政部79年7 月4 日台財稅第790178955 號
    函釋在案，惟上開函釋係以營業人因業務需要而租用汽車，
    供本業或附屬業務使用之勞務為要件，本件永達公司僅係名
    義上之承租人，實際係由原告租賃及使用車輛，並非永達公
    司租賃車輛供原告使用，而係原告私人支出供私人使用，已
    如前述，尚難認係永達公司租賃車輛供本業或附屬業務使用
    ，自無上開函釋適用之餘地。」等語，乃判決駁回再審原告
    之訴確定在案。
六、次查：就再審原告所提之各項再審事由，形式上不符合「適
    用法規顯有錯誤」要件之理由，可分述如下：
（一）所得稅法制中有關費用之減項本應由再審原告負擔舉證責
      任，至於證據資料方法之評價，本屬自由心證之範圍，縱
      令法院之認定結果與當事人主觀之期待不符，亦難謂此等
      心證形成有「適用法規顯有錯誤」之情事存在。
（二）有關原確定判決認定「再審原告為上開車輛實際承租人」
      之心證形成，核屬證據資料之取捨，無所謂「適用法規顯
      有錯誤」可言。
（三）又刑事案件與行政案件之事實認定本可各自獨立，縱令二
      者有出入，也不能任意指摘二個案件之事實認定，其中必
      有一為「適用法規顯有錯誤」，何況再審原告所舉臺北地
      檢署檢察官96年度偵字第2347號不起訴處分審查之事實範
      圍，也與本案不儘一致（一為永達公司負責人吳文永涉及
      之幫助逃漏稅捐犯罪事實，一為再審原告是否短報薪資所
      得），故本案並無最高行政法院32年判字第18號判例意旨
      適用之餘地，當然也無不予適用即生「適用法規顯有錯誤
      」之情事。
（四）又抽象之法理原則既無實證法之堅實基礎，其規範內涵及
      適用界限在學理上仍有討論空間時，法院也未必形成共識
      ，甚至當事人所言之「法理原則」，到底是否與個案事實
      符合，也常常充滿疑問，衡諸再審制度之嚴謹性要求，自
      不得執此空泛之法理原則，來指摘「原確定判決適用法規
      顯有錯誤」。故再審原告以原確定判決違反「租稅中立性
      原則」、「收付實現原則」、「平等原則」、「一般經驗
      法則」與「論理法則」，而適用法規顯有錯誤云云，純屬
      其個人意見，核與上開再審事由之要件不符。
（五）另外在自動報繳稅制下，再審被告本可依再審原告之申報
      先為形式外觀之審查，以節約稽徵成本，但一旦發現再審
      原告有漏報事實後，再啟動實質調查程序，重為事實認定
      ，是以再審被告之補稅裁罰處分並無違反最高行政法院89
      年度判字第699 號裁判要旨，亦無「適用法規顯有錯誤」
      可言。
七、綜上，再審原告以原確定判決有適用行政訴訟法第273 條第
    1 項第1 款顯有錯誤之情事，無非執其個人對法律之歧異見
    解而為指摘，其對財政部95年函釋及再審被告96年函之不同
    認知、有關舉證責任分配及最高行政法院32年判字第18號判
    例適用之歧異見解、其與原確定判決對系爭車輛租金支出究
    為公司營業費用，抑或為員工薪資所得之不同解析所為之各
    項指摘，僅屬法律上見解之歧異，係對原確定判決就取捨證
    據、認定事實之職權行使，指摘其為不當，並就原確定判決
    已論斷者，泛言未論斷。是再審原告主張原確定判決有行政
    訴訟法第273 條第1 項第1 款所謂「適用法規顯有錯誤」之
    情事，核無可採。
八、綜上所述，再審原告執前詞主張原確定判決有行政訴訟法第
    273 條第1 項第1 款之再審事由，委無可採。從而，本件依
    再審原告起訴之事實，顯無理由，又本件再審之訴係顯無理
    由，且係適用簡易訴訟程序，爰不經言詞辯論逕為判決。
據上論結，本件再審原告之訴顯無理由，依行政訴訟法第236 條
、第278 條第2 項、第233 條第1 項、第98條第1 項前段，判決
如主文。
中　　華　　民　　國 　100  　年　 　2    月  　18　  日
            臺北高等行政法院第一庭
                                  法  官　許麗華
上為正本係照原本作成。
本件以訴訟事件所涉及之法律見解具有原則性者為限，始得於本
判決送達後20日內向本院提出上訴狀並表明上訴理由，如已於本
判決宣示後送達前提起上訴者，應於判決送達後20日內補具上訴
理由（均按他造人數附繕本），且經最高行政法院許可後方得上
訴。
中　　華　　民　　國 　100  　年　 　2    月  　18　  日
            　　　　　　　　　 　 書記官  林淑盈